臺灣彰化地方法院刑事判決　　　　　　　 94年度易字第569號
公　訴　人　臺灣彰化地方法院檢察署檢察官
被　　　告　戊○○　男　24歲.
　　　　　　　　　　身分證統一.
　　　　　　　　　　住彰化縣大.
上列被告因竊盜案件，經檢察官提起公訴（94年度偵字第2912號
），於本院準備程序中，被告就被訴事實為有罪之陳述，經裁定
改行簡式審判程序，本院判決如下：
    主  文
戊○○連續踰越安全設備、於夜間侵入住宅竊盜，累犯，處有期
徒刑壹年陸月。
    事實及理由
一、事實部分：
    戊○○前於民國88年間，因竊盜案件，經本院以88年度易字
    第1112號，判處有期徒刑8月確定，入監執行後，甫於89年3
    月10日執行完畢。又於93年間，因竊盜案件，經本院以93年
    度易字第1183號，判處有期徒刑1年確定（此部分仍在執行中
    ，尚未執行完畢）。詎其猶不知悔改，因缺錢花用，竟意圖
    為自己不法所有之概括犯意，連續7次於附表所示之時間、地
    點，以附表所示之犯罪方式，竊取如附表所示被害人己○○
    等人所有如附表所示之手機等物品得手。嗣經警循線查獲，
    於94年3月18日通知戊○○至警局說明，戊○○即坦承上開竊
    盜犯行。
二、被告戊○○於本院準備程序中，就上揭犯罪事實均為有罪之
    陳述，且所犯係死刑、無期徒刑、最輕本刑為3年以上有期徒
    刑以外之罪，經本院合議庭依刑事訴訟法第273條之1第1項之
    規定，裁定由受命法官1人獨任進行簡式審判程序。
三、本案證據：
    (一)證人即被害人己○○、乙○○、庚○○、丁○○、甲○○
      、丙○○、辛○○於警詢之證述（見偵卷第19頁至第22頁
      、第23頁至第24頁、第25頁至第26頁、第27頁至第32頁、
      第33頁至第34頁、第35頁至第36頁、第37頁至第42頁）。
    (二)贓物認領保管單2紙（見偵卷第43頁至第44頁）。
    (三)現場指認照片20紙（見偵卷第53頁至第63頁）。
    (四)被告之自白。
    (五)臺灣高等法院被告前案紀錄表。
四、應依刑事訴訟法第273條之1第1項、第299條第1項前段、第30
    0條、第310條之2、第454條第1項，刑法第56條、第321條第1
    項第1、2款、第47條，判決如主文。
五、如不服本判決，應於判決送達後10日內，向本院提出上訴狀
    （須附繕本），上訴於臺灣高等法院臺中分院。
本案經檢察官李毓珮到庭執行職務。
中　　華　　民　　國　　94　　年　　6 　　月　　27　　日
                  刑事第三庭   法  官  簡婉倫
以上正本證明與原本無異。
如不服本判決，應於判決送達後10日內，向本院提出上訴狀（ 須
附繕本 ）。
告訴人或被害人對於判決如有不服具備理由請求檢察官上訴者，
其上訴期間之計算係以檢察官收受判決正本之日期為準。
中　　華　　民　　國　　94　　年　　6 　　月　　27　　日
                               書記官
附錄本案論罪科刑法條
中華民國刑法第321條第1項
犯竊盜罪而有左列情形之一者，處六月以上、五年以下有期徒刑
：
一  於夜間侵入住宅或有人居住之建築物、船艦或隱匿其內而犯
之者。
二  毀越門扇、牆垣或其他安全設備而犯之者。
三  攜帶兇器而犯之者。
四  結夥三人以上而犯之者。
五  乘火災、水災或其他災害之際而犯之者。
六  在車站或埠頭而犯之者。
附表：
┌──┬──────┬──────┬───┬─────────────┬───┐
│編號│  犯罪時間  │  犯罪地點  │被害人│    犯罪方式及所得財物    │ 所犯 │
│    │            │            │      │                          │ 法條 │
├──┼──────┼──────┼───┼─────────────┼───┤
│ 一 │94年1月27日 │彰化縣大城鄉│己○○│趁己○○住處無人，即攀爬踰│刑法第│
│    │日落後之下午│潭墘村三民路│      │越屬於安全設備之窗戶，侵入│321條 │
│    │6時30分     │20號        │      │己○○住宅後，徒手竊取手機│第1項 │
│    │            │            │      │1支、黑色皮包1個得手，並將│第1、2│
│    │            │            │      │手機留供己用，黑色皮包則隨│款    │
│    │            │            │      │手丟棄                    │      │
├──┼──────┼──────┼───┼─────────────┼───┤
│ 二 │94年1月29日 │彰化縣大城鄉│乙○○│ 趁乙○○未注意，即先攀爬 │刑法第│
│    │日落前之下午│潭墘村三民路│      │ 圍牆，再開啟乙○○住處未 │321條 │
│    │5時20分     │23-1號      │      │ 上鎖之後門進入屋內，徒手 │第1項 │
│    │            │            │      │ 竊取黑色皮夾1個、身分證1 │第2款 │
│    │            │            │      │ 張、現金新臺幣1,800元得手│      │
│    │            │            │      │ （侵入住宅部分未據告訴） │      │
│    │            │            │      │ ，並將現金花用耗盡，皮夾 │      │
│    │            │            │      │ 及身分證即隨手丟棄       │      │
├──┼──────┼──────┼───┼─────────────┼───┤
│ 三 │94年2月13日 │彰化縣大城鄉│庚○○│趁庚○○住處無人，即攀爬踰│刑法第│
│    │上午8時     │潭墘村三民路│      │越屬於安全設備之窗戶，侵入│321條 │
│    │            │47號        │      │己○○住宅後，徒手竊取電視│第1項 │
│    │            │            │      │機1臺得手（侵入住宅部分未 │第2款 │
│    │            │            │      │據告訴），並將該電視機持往│      │
│    │            │            │      │彰化縣大城鄉某不知情電器行│      │
│    │            │            │      │出售獲利800元             │      │
├──┼──────┼──────┼───┼─────────────┼───┤
│ 四 │94年2月20日 │彰化縣大城鄉│丁○○│趁丁○○住處無人，即攀爬圍│刑法第│
│    │下午8時     │潭墘村光復路│      │牆進入庭院，並利用車號ＪＷ│321條 │
│    │            │20號前      │      │6—626號機車鑰匙放置於機車│第1項 │
│    │            │            │      │旁之機會，以鑰匙啟動電門鎖│第2款 │
│    │            │            │      │竊取該機車1臺得手，留供己 │      │
│    │            │            │      │用                        │      │
├──┼──────┼──────┼───┼─────────────┼───┤
│ 五 │94年2月23日 │彰化縣大城鄉│甲○○│趁甲○○未注意，即攀爬踰越│刑法第│
│    │日落後之下午│潭墘村三民路│      │屬於安全設備之窗戶，侵入林│321條 │
│    │6時         │39號        │      │美玲住宅後，徒手竊取手機1 │第1項 │
│    │            │            │      │支、身分證1張、健保卡1張、│第1、2│
│    │            │            │      │重大疾病卡1張、黑色手提包1│款    │
│    │            │            │      │個、現金12,500元得手，並將│      │
│    │            │            │      │手機留供己用，現金則花用耗│      │
│    │            │            │      │盡，其餘物品則隨手丟棄    │      │
├──┼──────┼──────┼───┼─────────────┼───┤
│ 六 │94年3月7日中│彰化縣大城鄉│丙○○│趁丙○○未將車號8Ｖ—4023 │刑法第│
│    │午12時      │木安路產業道│      │號自小貨車車窗關閉之機會，│320條 │
│    │            │路旁        │      │即徒手伸入車內，將置放於車│第1項 │
│    │            │            │      │內之黑色皮包1個竊取得手， │      │
│    │            │            │      │因察覺該皮包內並無現金，即│      │
│    │            │            │      │隨手再將該皮包丟棄        │      │
├──┼──────┼──────┼───┼─────────────┼───┤
│ 七 │94年3月7日下│彰化縣大城鄉│所有人│趁辛○○未將機車鑰匙拔下之│刑法第│
│    │午2時       │上山村產業道│：林協│機會，即以該鑰匙啟動電門鎖│320條 │
│    │            │路旁        │坤；  │，竊取車號ＹＧＹ—853號機 │第1項 │
│    │            │            │使用人│車1臺得手，留供己用       │      │
│    │            │            │：顏麗│                          │      │
│    │            │            │華    │                          │      │
└──┴──────┴──────┴───┴─────────────┴───┘
